# 在租赁的地块上建造房子确认资产问题

提问人：rickymost 时间：2023-06-29 14:47:43
陈老师，您好！
A公司是一家国有企业三级公司，拟向一村委租赁土地，因受限国资委规定，最高租赁期未 20 年，A公司将在该地块上建造房屋用于出租，因考虑如果按 20 年进行确认，则租金收入将无法覆盖该项支出：
1 、该房屋建成后是确认长期待摊费用还是固定资产？如果办理权证的话，大概率权证上权属人是村委会。是否可以管理当局认为后续将继续承租，所以对摊销年限或折旧年限按更长年限？
2 、如果在租赁合同上多加一条租赁到期后村委会将按 300 万价格购买该项房产，是否可以在建成后确认资产时，扣除该 300 万（折现后吗？），按扣除后的金额再按 20 年进行摊销或折旧？
3 、计入长期待摊费用的是否应是摊销后无实物的较为合适？该项建造完成后是否计入固定资产较为合理，即使无权证？
谢谢陈老师！

回答人：chenyiwei
1 、因为该房屋建立在租入的土地上，本企业对其无产权，故应作为租赁改良确认为长期待摊费用。
2 、如果该条约定具有实际意义，且很可能到时执行的，则可以将届时村委会回购款作为预计净残值从建造成本中扣除，据此计算上述长期待摊费用的摊销额。
3 、参考：财政部会计司发布的租赁准则实施问答：http://kjs.mof.gov.cn/zt/kjzzss/ ... 0210425_3691863.htm。